【裁判字號】    90,上易,2485
【裁判日期】    901231
【裁判案由】    業務侵占
【裁判全文】
臺灣高等法院臺中分院刑事判決            民國九十年度上易字第二四八五號
    上  訴  人
    即  被  告  甲○○
右上訴人因業務侵占案件，不服臺灣臺中地方法院中華民國九十年十月十九日第一審
判決（民國九十年度易字第一四九四號，起訴案號：臺灣臺中地方法院檢察署民國八
十九年度偵字第一八三五○號），提起上訴，本院判決如左：
    主      文
原判決撤銷。
甲○○連續意圖為自己不法之所有，而侵占對於業務上所持有之物，處有期徒刑捌月
。
    事      實
一、甲○○自民國（下同）八十年十月間起，在乙○○○保險股份有限公司（以下簡
    稱乙○○○公司）台中分公司長鴻通訊處擔任業務員，負責招攬保險及收取客戶
    所繳納之保費之業務，基於意圖為自己不法所有之概括犯意，自八十七年六月間
    起至八十九年八月間止，連續將其業務上向客戶所收取之保險費侵占入己，計賴
    瑞村部分新台幣（下同）８６４２７元，賴張秀宮部分６６３５７元，賴椿棋部
    分１３６３４元，賴姿伶部分２６５９８元，合計１９３０１６元。
二、案經乙○○○公司訴請臺灣臺中地方法院檢察署檢察官偵查起訴。
    理      由
一、訊據上訴人即被告甲○○就上開犯罪事實坦承不諱，核與告訴人乙○○○公司之
    代理人洪嫈媛所述被侵占情形相符，並有該公司所提出之侵占款項明細表、被保
    險人保險資料、聲明書（被告被發覺侵占事實後所為坦承行為之聲明）等附卷可
    稽，事證明確，被告犯行堪以認定。
二、核上訴人即被告所為，係犯刑法第三百三十六條第二項之罪，其先後多次犯行，
    ，觸犯構成要件相同之罪名，顯係基於概括之犯意連續所為，為連續犯，應以一
    罪論，並加重其刑。被告曾犯竊盜罪經判處有期徒刑五月，緩刑三年，現尚在緩
    刑期內，有台灣高等法院被告全國前案紀錄表附卷可稽，原判決予以論罪科刑，
    固非無見，惟上訴人即被告犯後已將所侵占之款項歸還公司，業據被害公司經理
    郭明鴻於原審法院到庭加以證實（見一審卷第十九頁）其所侵占之款項衹十九萬
    餘元，原判決竟科處有期徒刑一年，實嫌過重，上訴意旨，指摘原判決量刑過重
    ，為有理由，原判決既有上述可議之處，自應由本院將原判決撤銷。爰審酌被告
    犯罪之動機、目的、手段、所生之危害及其品行、智識程度與犯罪後之態度等一
    切情狀，量處有期徒刑捌月，示懲。
三、公訴人復以被告尚有將客戶程守杏所繳納之保費２５９５４元侵占入己之犯行，
    然被告否認之，經查被告確沒有侵占此部份之款項，已據洪嫈媛敘明無訛，此部
    份不能證明被告犯罪，而此部份公訴人認與上開論罪科行部分為連續犯，屬裁判
    上一罪，此部分爰不另為無罪之諭知。
四、據上論斷，應依刑事訴訟法第三百六十九條第一項前段、第三百六十四條、第二
    百九十九條第一項前段，刑法第五十六條、第三百三十六條第二項，罰金罰鍰提
    高標準條例第一條前段，判決如主文。
本案經檢察官丙○○到庭執行職務。
中      華      民      國      九十     年      十二     月    三十一  日
                                  臺灣高等法院臺中分院刑事第六庭
                                        審判長法  官  李  文  雄
                                              法  官  邱  顯  祥
                                              法  官  陳  嘉  雄
右正本證明與原本無異。
不得上訴。
                                    書記官  王  麗  英
中      華      民      國      九十     年      十二     月    三十一  日


司法院資訊處製作；財團法人民間司法改革基金會備份。
